【裁判字號】    96,訴,2784
【裁判日期】    970131
【裁判案由】    毒品危害防制條例
【裁判全文】
臺灣板橋地方法院刑事判決              96年度訴字第2784號
公  訴  人  臺灣板橋地方法院檢察署檢察官
被      告  甲○○
                    （另案於臺灣臺北監獄臺灣分監執行）
上列被告因違反毒品危害防制條例案件，經檢察官提起公訴（96
年度毒偵字第4904號），本院依簡式審判程序判決如下：
    主  文
甲○○施用第一級毒品，累犯，處有期徒刑拾月；減為有期徒刑
伍月；扣案之第一級毒品海洛因壹包（淨重零點零肆公克）沒收
銷燬之。又施用第二級毒品，累犯，處有期徒刑陸月；減為有期
徒刑參月。應執行有期徒刑柒月；扣案之第一級毒品海洛因壹包
（淨重零點零肆公克）沒收銷燬之。
    事  實
一、甲○○前因施用毒品案件，經裁定送觀察、勒戒及強制戒治
    ，於民國九十年五月二十五日停止強制戒治付保護管束，九
    十年九月二十八日保護管束期滿而執行強制戒治完畢，並由
    臺灣臺中地方法院檢察署檢察官以九十年度戒毒偵字第四九
    三號為不起訴處分在案。又於九十四年間因施用毒品案件，
    經臺灣士林地方法院以九十四年度湖簡字第一八二號判決判
    處有期徒刑四月確定，於九十五年一月二十五日易科罰金執
    行完畢。詎猶不知悔改，基於施用第一級毒品海洛因之犯意
    ，於九十六年四月十七日下午三時許，在臺北縣中和市○○
    路九十九巷一號九樓之二住處，以將海洛因捲入香菸內吸食
    之方式，施用海洛因一次。其另基於施用第二級毒品甲基安
    非他命之犯意，於九十六年四月十六日某時，在同上處所，
    以將甲基安非他命置入吸食器（未扣案）內燃燒吸食其煙霧
    之方式，施用甲基安非他命一次。嗣於九十六年四月十八日
    凌晨二時三十六分許，為警在上址查獲，並扣得甲○○所有
    之海洛因一包（淨重零點零四公克）。
二、案經臺北市政府警察局北投分局移送臺灣板橋地方法院檢察
    署檢察官偵查起訴。本院於準備程序進行中，被告甲○○就
    被訴事實為有罪之陳述，經告知簡式審判程序之旨，並聽取
    公訴人、被告之意見後，本院合議庭裁定由受命法官獨任進
    行簡式審判程序。
    理  由
一、上揭犯罪事實，業據被告於本院準備程序、審理時均自白不
    諱，其於九十六年四月十八日為警查獲後採集之尿液檢體，
    經送臺灣尖端先進生技醫藥股份有限公司以酵素免疫分析法
    初驗、氣相層析質譜儀法確認結果，確呈嗎啡、甲基安非他
    命陽性反應，有該公司於九十六年四月二十五日出具之濫用
    藥物檢驗報告一份、尿液檢體送驗紀錄簿影本一紙在卷可稽
    （見九十六年度毒偵字第三一二一號偵查卷第四十一頁、第
    四十二頁）。又警方於上開期日扣得之白色粉末一包，經送
    驗結果，確為海洛因，淨重零點零四公克之事實，另有法務
    部調查局九十六年五月四日調科壹字第０９６２３０３９２
    ３０號鑑定書一份附卷供憑（見同上偵查卷第四十六頁），
    另有前述海洛因一包扣案可證，足認被告之自白與事實相符
    。再者，被告前因施用毒品案件，經裁定送觀察、勒戒及強
    制戒治，於九十年五月二十五日停止強制戒治付保護管束，
    九十年九月二十八日保護管束期滿而執行強制戒治完畢，並
    由臺灣臺中地方法院檢察署以九十年度戒毒偵字第四九三號
    為不起訴處分在案，嗣又於九十四年間犯因施用毒品罪，經
    臺灣士林地方法院以九十四年度湖簡字第一八二號判決判處
    有期徒刑四月確定，於九十五年一月二十五日易科罰金執行
    完畢乙節，有臺灣高等法院被告前案紀錄表一份在卷可考，
    被告既曾於強制戒治執行完畢釋放後「五年內再犯」施用毒
    品罪，且經法院判處罪刑確定後，又三犯本案施用第一級、
    第二級毒品罪，自非屬毒品危防制條第二十條第三項所稱「
    五年後再犯」之情形，即應由檢察官依法追訴（最高法院九
    十五年度第七次刑事庭會議決議參照）。從而本件事證明確
    ，被告犯行堪予認定。
二、核被告所為，係犯毒品危害防制條例第十條第一項之施用第
    一級毒品罪，及同條第二項之施用第二級毒品罪。被告為施
    用而持有海洛因、甲基安非他命之低度行為，分別為施用之
    高度行為所吸收，不另論罪。被告前因施用毒品案件，經臺
    灣士林地方法院以九十四年度湖簡字第一八二號判決判處有
    期徒刑四月確定，於九十五年一月二十五日易科罰金執行完
    畢乙節，有臺灣高等法院被告前案紀錄表一份在卷可考，其
    受有期徒刑之執行完畢，五年內故意再犯本件有期徒刑以上
    之二罪，均為累犯，皆應依法加重其刑。所犯上開二罪，犯
    意各別，行為互殊，應分論併罰。爰審酌被告前已因施用毒
    品案件，獲得不起訴處分之寬典，又經法院論罪科刑，均猶
    不知遠離毒害，顯然漠視法令之禁制，惟坦承犯行之犯後態
    度，暨其犯罪之動機、目的、所生危害等一切情狀，分別量
    處如主文所示之刑。被告犯罪時間在九十六年四月二十四日
    以前，所犯之罪並無中華民國九十六年罪犯減刑條例第三條
    、第五條所列不得減刑之情形，爰依該條例第二條第一項第
    三款、第十條之規定，各減刑期二分之一，並定其應執行刑
    。扣案之海洛因一包，其中淨重零點零四公克之海洛因，屬
    第一級毒品，應依毒品危害防制條例第十八條第一項前段規
    定，不問何人所有，均應沒收銷燬之；至於裝盛上開海洛因
    之外包裝袋，因法務部鑑驗毒品之標準作業流程，毒品秤重
    主要以傾倒方式，必要時輔以刮杓刮取，儘可能將原送驗包
    裝物內毒品與包裝物分離後個別秤重，所得之毒品重量登載
    為「淨重」，包裝物重量則登載為「空包裝重」，然依上述
    二種方式分離，原送驗包裝物內均仍會有微量毒品成分殘留
    ，此為本院歷來辦理毒品案件職務上所知悉，並有法務部調
    查局九十四年四月十二日調科壹字第０九四００一一四七四
    ０號函一紙附卷可憑，上開外包裝袋既仍含有微量海洛因成
    分無法析離，爰併依前揭規定宣告沒收銷燬之。
三、被告於本院審理時，業已供稱：伊施用毒品並未成癮，亦無
    因不能施用而感覺不舒服等語明確，本院亦查無證據足認被
    告施用毒品已經成癮，故毋庸依刑法第八十八條規定諭知被
    告於刑之執行前入相當處所施以禁戒，附此敘明。
四、如不服本判決，得自收受送達之日起十日內，向本院提出上
    訴。
據上論斷，應依刑事訴訟法第二百七十三條之一第一項、第二百
九十九條第一項前段，毒品危害防制條例第十條第一項、第二項
、第十八條第一項前段，刑法第十一條前段、第四十七條第一項
、第五十一條第五款，中華民國九十六年罪犯減刑條例第二條第
一項第三款、第七條、第十條，判決如主文。
本案由檢察官乙○○提起公訴，經檢察官林珮菁到庭執行職務。
中    華    民    國    97    年    1     月    31    日
                  刑事第九庭法  官  劉元斐
上列正本證明與原本無異。
如不服本判決，應於判決送達後十日內敘明上訴理由，向本院提
出上訴狀（應附繕本），上訴於臺灣高等法院。
                            書記官  張懿端
中    華    民    國    96    年    1     月    31    日
附錄本案論罪科刑所引法條
毒品危害防制條例第十條
施用第一級毒品者，處六月以上五年以下有期徒刑。
施用第二級毒品者，處三年以下有期徒刑。


司法院資訊處製作；財團法人民間司法改革基金會備份。
